臺灣桃園地方法院民事裁定
111年度消債更字第168號
聲  請  人  
即  債務人 沈洳亘    住○○市○○區○○○街00巷00號  代  理  人  陳夢麟律師（法扶律師）                      
上列當事人因消費者債務清理事件聲請更生，本院裁定如下：
    主    文
更生之聲請駁回。
聲請程序費用由聲請人負擔。
    理    由
一、按債務人聲請更生時，應提出財產及收入狀況說明書及其債
    權人、債務人清冊。法院認為必要時，得定期命債務人據實
    報告更生聲請前二年內財產變動之狀況，並對於前條所定事
    項補充陳述、提出關係文件或為其他必要之調查。更生之聲
    請，債務人經法院通知，無正當理由而不到場，或到場而不
    為真實之陳述，或拒絕提出關係文件或為財產變動狀況之報
    告者，應駁回之，消費者債務清理條例第43條第1項、第2項
    、第44條及46條第3款分別定有明文。此乃因更生程序係為
    保護有更生誠意之債務人而設，債務人如不配合法院而為協
    力行為等，即足認其欠缺清理債務之誠意，自無加以保護之
    必要。次按聲請更生或清算不合程式或不備其他要件者，法
    院應以裁定駁回之，但其情形可以補正者，法院應定期間先
    命補正。同條例第8條定有明文。
二、經查，聲請人聲請更生，因未據提出完足事證以釋明其自己
    財產及收入狀況及有何不能清償債務之情事，本院無從加以
    斟酌認定是否具備更生之要件，本院遂於民國111年6月20日
    以裁定命聲請人於送達後10日內補正該裁定所揭示如附件所
    示事項，該裁定並已於同年6月30日送達，有本院送達證書
    附本院卷可參，惟聲請人逾期迄未補正，本院無從審查其收
    入及支出狀況是否確實，以及是否符合更生要件，其聲請更
    生自屬要件不備，應駁回其聲請。
三、至消費者債務清理條例第11條之1雖規定法院就更生或清算
    之聲請為駁回裁定前，應使債務人有到場陳述意見之機會，
    然其立法理由為：「為保障更生或清算聲請程序債務人之聽
    審請求權，法院於裁定駁回更生或清算之聲請前，應使債務
    人有到場陳述意見之機會，爰設本條」。而所謂「聽審請求
    權」，乃法院就聲請人於充分提出聲請所據之主張及事證，
    經審核後，就該聲請人是否有無不能清償債務或有不能清償
    債務之虞等情事，或有無除外事項等實體事由有所不足，而
    認應予駁回時，始應依法通知其到場陳述意見，此觀同條例
    第8條、第44條自明。是本件係因聲請要件不備，自無庸通
    知聲請人到場陳述意見，附此敘明。　　　　　　
中　　華　　民　　國　　111 　年　　7 　　月　　14　　日
              民事第二庭    法　官　李麗珍
正本係照原本作成。
如不服本裁定，應於送達後10日內向本院提出抗告狀，並應繳納
抗告費新台幣1000元。　　　　　　　
中　　華　　民　　國　　111 　年　　7 　　月　　14　　日
 　　　　　　               書記官  謝伊婕
附件：
一、聲請人曾與中華民國銀行公會會員成立債務協商還款方案，
　　惟嗣因故毀諾，請提出說明如下：
　㈠聲請人係與何銀行簽約？於何時毀諾？已依約繳款幾期？並
　　提出繳款明細。
　㈡聲請人於前置協商成立後，有何「因不可歸責於己之事由，
　　致履行協商條件顯有重大困難」之毀諾原因？並提出相關證
　　明文件（如離職證明書或其他證明文件）。
　㈢聲請人協商當時每月實際所得來源及數額為何？請提出相關
　　證明文件。
　㈣聲請人毀諾當時每月必要支出狀況為何？以及收入扣除協商
　　數額後無法維持最低基本生活之佐證。
　㈤請提出聲請人協商證明。　
二、請提出最近6個月薪資單或薪資證明文件(蓋有公司印信者）
    。
三、請說明聲請人之子女陳泋潣已成年，應有謀生能力，有何受
    扶養之必要性，請一併提出其不能維持生活而無謀生能力之
    證明資料。若未能提出，則此部分扶養支出費用將予以剔除
    。
三、請提出自民國109年1月起迄今聲請人及受扶養人陳泋潣「所
    有」於金融機構及郵局存摺封面及內頁影本（應補登存摺至
    本裁定送達日）或歷史交易明細，不論是否常用，均需提供
    ，請勿漏報，以免有隱匿財產之虞，若有因未登摺筆數累計
    一定數量致自動合併為1筆「彙總登摺」資料時，請提出該
    期間歷史交易明細。如有非薪資之款項入帳者，請「逐項」
    說明該款項提供者姓名、聯絡方式（電話、住址）及提供原
    因。
四、聲請人及受扶養人陳泋潣是否領有之社會救助補助款、中低收入或低收入戶補助款或其他社會福利補助？如有，其金額及期間為何？請分項條列式列出，並提出領有補助之證明資料。